臺灣高等法院臺中分院民事裁定
111年度抗字第191號
抗  告  人  陳  廸  

相  對  人  張佳倖  
相  對  人  大禾國際建築有限公司


法定代理人  陳美昀  
上列當事人間因請求塗銷所有權移轉登記等事件，抗告人不服中
華民國111年4月11日臺灣南投地方法院110年度訴字第348號所為
裁定，提起抗告，本院裁定如下：
    主    文
原裁定關於核定訴訟標的價額部分廢棄。
本件訴訟標的價額核定為新臺幣肆佰肆拾柒萬柒仟元。
    理    由
一、抗告意旨略以：伊原起訴狀聲明第2項「前二項義務如給付
    不能，被告張佳倖應給付被告大禾國際建築有限公司新臺幣
    捌佰萬元整，及自書狀繕本送達之翌日起至清償日止，按年
    息百分之五計算之利息。」部分，係為贅載，已具狀撤回此
    部分，並將訴之聲明更正為：「一、被告大禾國際建築有限
    公司與被告張佳倖間就坐落於南投縣○○鎮○○段000○0地號土
    地（權利範圍一分之一）及同上區段第000號建物（權利範
    圍一分之一，門牌號碼為南投縣○○鎮○村○路00號）、南投縣
    ○○鎮○○段○000地號土地（權利範圍一分之一）及同上區段00
    0建號建物（權利範圍一分之一，門牌號碼：南投縣○○鎮○村
    ○路00號）所為以買賣為原因之債權及移轉所有權之物權行
    為均予撤銷。二、被告張佳倖應將聲明第一項所示之建物及
    土地於民國108年7月11日，在南投縣○○鎮地政事務所以買賣
    為原因之所有權移轉登記塗銷。」。而前揭2筆房地價值超
    過伊因本件撤銷詐害債權訴訟所得之利益新臺幣（下同）44
    7萬7000元，故本件訴訟標的價額應以447萬7000元為計。原
    裁定所核之訴訟標的價額800萬元，應有違誤等語。
二、按訴訟標的之價額，由法院核定。核定訴訟標的之價額，以
     起訴時之交易價額為準；無交易價額者，以原告就訴訟標
    的所有之利益為準，民事訴訟法第77條之1第1項、第2項分
    別定有明文。次按債權人主張債務人詐害其債權，依民法第
    244條規定提起撤銷詐害行為之訴者，債權人行使撤銷權之
    目的，在使其債權獲得清償，故應以債權人因撤銷權之行使
    所受利益為準，原則上以債權人主張之債權額，計算其訴訟
    標的價額；如被撤銷法律行為標的之價額低於債權人主張之
    債權額時，則以該被撤銷法律行為標的之價額計算（最高法
    院97年度第1次民事庭會議決議、99年度台抗字第222號裁定
    意旨參照）。
三、本件原裁定作成後，抗告人已於111年4月18日民事更正訴之
    聲明，主張對大禾國際建築有限公司有447萬7000元之債權
    ，因大禾國際建築有限公司怠於終止借名登記契約，且以詐
    害行為影響抗告人債權，為保全債權，依民法第242條、第2
    44條等規定，請求撤銷並塗銷系爭不動產所有權移轉登記。
    因此，抗告人因撤銷權之行使所受利益為447萬7000元，又
    無被撤銷法律行為標的之價額確低於抗告人所主張債權額之
    情形，則本件訴訟標的價額，自以撤銷詐害債權訴訟抗告人
    所得之利益447萬7000元為準。原審未及斟酌更正後之聲明
    ，核定本件訴訟標的價額為800萬元，經抗告意旨更正聲明
    請求廢棄原裁定，為有理由，應由本院將原裁定此部分予以
    廢棄，並核定本件訴訟標的價額如主文第2項所示。又原裁
    定關於核定訴訟標的價額部分既經廢棄，則所命補繳裁判費
    部分，亦失所附麗，應由原法院另為處理，附此敘明。
四、據上論結，本件抗告為有理由，爰裁定如主文。
中　　華　　民　　國　　111 　年　　5 　　月　　23　　日
　　　　　　　　　民事第四庭    審判長法　官  林慧貞
　　　　　　　　　　　　　　          法　官  劉惠娟
　　　　　　　　　　　　　　　        法　官  王怡菁
正本係照原本作成。
再為抗告應以適用法規顯有錯誤為理由。
如提起再抗告者應於裁定送達後10日內向本院提出抗告理由狀
（須按照他造人數附具繕本）並繳納抗告裁判費新臺幣1,000
元，同時委任律師或具有律師資格之關係人為代理人。因疫情
而遲誤不變期間，得向法院聲請回復原狀。

                                      書記官  盧威在
　　　　　　　　　　　　　　　　　　　
中　　華　　民　　國　　111 　年　　5 　　月　　23　　日